【裁判字號】    90,交易,541
【裁判日期】    900918
【裁判案由】    過失致死
【裁判全文】
臺灣高雄地方法院刑事判決                          九十年度交易字第五四一號
    公  訴  人  臺灣高雄地方法院檢察署檢察官
    被      告  甲○○
右列被告因過失致死案件，經檢察官提起公訴（九十年度偵字第一九八八號），本院
判決如左：
    主  文
甲○○因過失致人於死，處有期徒刑柒月，緩刑貳年。
    事  實
一、甲○○考領有重型機車駕駛執照，於民國九十年一月十一日上午，騎乘車牌號碼
    ＯＪＯ─二八○號重型機車，沿高雄縣鳳山市○○路往光遠路方向直行，於同日
    上午八時二十分許，途經該路一四四之二號前時，本應注意機車駕駛人應注意車
    前人、車狀況，並隨時採取必要之安全措施，以避免危險之發生，及在已劃分快
    車道之道路，重型機器腳踏車依據標誌或標線之規定行駛，而當時天候晴，日間
    光線自然，柏油路面乾燥無缺陷，並無其他障礙物，視距良好，且依其智識、能
    力亦無不能注意之情事，詎於行駛至該路前時，竟疏未注意行駛於快車道上，適
    有疏未注意之錢金安正欲橫越馬路，甲○○見狀後煞避不及，致所騎乘之重型機
    車車頭撞及錢金安，錢金安因而倒地受有顱內出血之傷害，經送醫急救後，延至
    同日下午六時五十六分不治死亡。甲○○於肇事後，主動向據報前往現場處理且
    不知肇事者為何人之高雄縣警察局鳳山分局成功派出所警員金信良坦承駕車肇事
    ，嗣並接受本院裁判。
二、案經高雄縣警察局鳳山分局報告臺灣高雄地方法院檢察署檢察官偵查起訴。
    理  由
一、右揭事實，迭據被告甲○○於警訊、偵查中及本院審理時坦承不諱，核與證人劉
    洋豪於警訊時證述之情節相符，並有道路交通事故調查報告表一紙、肇事現場照
    片五幀在卷可資佐證，且被害人錢金安係因本件車禍致顱內出血，經送醫急救後
    ，延至九十年一月十一日下午六時五十六分不治死亡等情，亦有國軍高雄總醫院
    附設民眾診療服務處診斷證明書一紙可憑，並經臺灣高雄地方法院檢察署檢察官
    督同法醫師相驗明確，製有相驗屍體證明書、驗斷書、勘驗筆錄及相驗報告書等
    在卷足憑，被告自白核與事實相符。
二、按汽車行駛時，駕駛人應注意車前狀況，並隨時採取必要之安全措施；又在已劃
    分快慢車道之道路，重型機器腳踏車依標誌或標線之規定行駛，道路交通安全規
    則第九十四條第三項、第九十九條第一項第二款分別定有明文。本件肇事路段有
    劃分快慢車道分隔線，已據前開道路交通調查報告表載明。被告甲○○既考領有
    重型機車駕駛執照，前揭規定自應知悉甚詳，且亦為其應注意並能注意之事項，
    則其駕車行經上開路段，理應注意不得騎乘於快車道上，並應注意車前狀況，且
    當時天候晴朗、日間光線自然，道路舖有柏油，路面乾燥無缺陷，無任何障礙物
    ，視距良好，又依其智識、能力等情，亦無不能注意之情事，竟貿然於快車道上
    行駛，且疏未注意車前狀況，未適時發現被害人正欲橫越馬路，以採取適當、必
    要之安全措施，致肇事使被害人受創死亡，被告之駕駛行為有過失，至為顯然。
    又被害人錢金安亦疏未注意未從行人穿越到穿越道路，貿然從路段穿越道路，此
    有上開道路交通事故調查報告表及肇事現場照片在卷可稽，被害人對於本件車禍
    事故之發生亦有過失，惟此仍不得解免被告過失罪責，附此敘明。又被害人確因
    本件車禍傷重不治死亡，已詳如前述，是被告之過失犯行與被害人之死亡間，顯
    有相當因果關係。本件事罪明確，被告過失致人於死之犯行，洵堪認定。
三、核被告甲○○所為，係犯刑法第二百七十六條第一項之過失致人於死罪。被告於
    肇事後，犯罪未被發覺前，主動向前往處理且尚不知肇事者為何人之高雄縣警察
    局鳳山分局成功派出所警員金信良坦承駕車肇事乙節，業據證人金信良於本院審
    理中證述屬實，嗣並接受本院裁判，當已合於自首之規定，應依刑法第六十二條
    前段規定減輕其刑。爰審酌被告因一時疏於注意前揭道路交通安全規則之規定而
    駕車肇事致被害人死亡，本應從重量刑，以儆效尤，惟念其於事後已與被害人家
    屬達成和解，賠償被害人之家屬新臺幣二百十五萬元，此有高雄縣岡山鎮調解委
    員會調解書一份在卷可憑，及犯罪後坦承犯行，態度良好，且被害人錢金安就本
    件車禍之發生亦有上開過失等一切情狀，量處如主文所示之刑，以資懲儆。另被
    告前未曾受有期徒刑以上刑之宣告，有臺灣高雄地方法院檢察署刑案資料查註紀
    錄表及臺灣高等法院被告全國前案紀錄表各一份在卷可參，因一時疏於注意，致
    罹刑典，而犯後坦承犯行，深具悔意，並與被害人家屬達成和解，已如前述，且
    被害人家屬亦願意原諒被告，信其經此偵、審程序及科刑判決之教訓，當知所警
    愓，而無再犯之虞，本院認前開對其所宣告之刑，以暫不執行為適當，爰併予宣
    告緩刑二年，以啟自新。
據上論斷，應依刑事訴訟法第二百九十九條第一項前段，刑法第二百七十六條第一項
、第六十二條前段、第七十四條第一款，罰金罰鍰提高標準條例第一條前段，判決如
主文。
中      華      民      國    九十      年      九      月     十八     日
                                    臺灣高雄地方法院交通法庭
                                        法  官    陳玉聰
右正本證明與原本無異。
如不服本判決，應於判決送達後十日內，向本院提出上訴狀。
                                        書記官    鄭淑臻
中    華    民    國        九十      年      九      月       十八     日
附錄本判決論罪科刑法條全文：
刑法第二百七十六條第一項
因過失致人於死者，處二年以下有期徒刑、拘役或二千元以下罰金。


司法院資訊處製作；財團法人民間司法改革基金會備份。
